臺灣高等法院民事判決　　　　　　　　　　　　　　九十三年度重上字第四二八號
　　上　訴　人　丙○○
　　訴訟代理人　黃季琛律師
　　　　　　　　謝天仁律師
　　被　上訴人　富陽建設股份有限公司
　　法定代理人　乙○○
　　訴訟代理人　甲○○
　　　　　　　　南雪貞律師
當事人間請求損害賠償事件，上訴人對於中華民國九十三年六月三十日臺灣臺北地方
法院九十一年度重訴字第二五九四號第一審判決提起上訴，上訴人聲請供擔保免為假
執行，並請求就免假執行部分先為辯論，本院於九十三年十月五日言詞辯論終結，判
決如下：
    主      文
原判決所命之給付，准上訴人於執行標的物拍定、變賣或物之交付前，以新台幣貳仟
壹佰參拾萬元或等值之第一銀行長春分行無記名可轉讓定期存單為被上訴人預供擔保
後，免為假執行。
    事實及理由
一、上訴人主張被上訴人依八十九年二月二十日合建契約書，請求上訴人給付新台幣
    （以下同）二千萬元，惟當時上訴人在美國，並未與被上訴人簽訂系爭契約。被
    上訴人主張上訴人與其簽訂系爭合建契約書及已依約給付上訴人保證金五百萬元
    云云，均非事實。被上訴人遊說當時已中風，身體及心智狀態均已甚衰弱之上訴
    人父親賴星樑，在上訴人不知情之情形下以上訴人名義簽訂合建契約。被上訴人
    明知上訴人之父無權代理上訴人，自不得依該合建契約對上訴人為任何主張，原
    審為被上訴人勝訴之判決，並為假執行之宣告，並非正確，上訴人於原審漏未請
    求供擔保免為假執行，按「第二審法院應依聲請，就關於假執行之上訴，先為辯
    論及裁判」，民事訴訟法第四百五十五條定有明文，為此聲明主張之，請求就關
    於免為假執行之聲請先為辯論及裁判。爰聲明願提供現金或第一銀行長春分行無
    記名可轉讓定期存單為被上訴人預供擔保，請求免為假執行。
二、被上訴人則以業已依原審判決查封上訴人所有之不動產，並據訴外人國稅局以債
    權額四千多萬元參與分配，故上訴人聲請提供反擔保免假執行，應無實益云云，
    資為抗辯。並聲明駁回上訴人免為假執行之聲請。
三、按法院得依聲請或依職權，宣告被告預供擔保，或將請求之標的物提存而免為假
    執行；依前項規定預供擔保或提存而免為假執行，應於執行標的物拍定、變賣或
    物之交付前為之；又第二審法院應依聲請，就關於假執行之上訴，先為辯論及裁
    判，民事訴訟法第三百九十二條第二項、第三項、第四百五十五條分別定有明文
    。上訴人在原審縱未陳明願供擔保請求免為假執行，仍得在提起上訴時，聲請第
    二審法院為此宣告，並得聲請第二審法院就此先為辯論及裁判。是上訴人聲請供
    擔保免為假執行，並聲請就此先為辯論及裁判，並無不合，應予准許，被上訴人
    抗辯查封之不動產，業據訴外人國稅局以債權額四千多萬元參與分配，上訴人聲
    請提供反擔保免假執行，應無實益云云，惟此係他債權人參與分配如何進行強制
    執行程序之問題，與上訴人依法得對被上訴人預供擔保免為假執行尚屬無涉，被
    上訴人抗辯非有理由，而無足採。本院審酌被上訴人已依原判決聲請假執行，依
    原判決命給付本金及計至本件言詞辯論終結日之利息額，酌定上訴人於執行標的
    物拍定、變賣或物之交付前，以二千一百三十萬元或等值之第一銀行長春分行無
    記名可轉讓定期存單為被上訴人預供擔保後，得免為假執行。
四、據上論結，本件免假執行之聲請為有理由，爰判決如主文。
中　　　華　　　民　　　國　　九十三　　年　　　十　　　月　　十九  　　日
                                民事第十五庭
                                    審判長法  官  劉　靜　嫻
                                          法  官  陳　昆　煇
                                          法  官  李　錦　美
正本係照原本作成。
如不服本判決，應於收受送達後二十日內向本院提出上訴書狀，其未表明上訴理由者
，應於提出上訴後二十日內向本院補提理由書狀（均須按他造當事人之人數附繕本）
上訴時應提出委任律師或具有律師資格之人之委任狀；委任有律師資格者，另應附具
律師資格證書及釋明委任人與受任人有民事訴訟法第四百六十六條之一第一項但書或
第二項（詳附註）所定關係之釋明文書影本。
中　　　華　　　民　　　國　　九十三　　年　　　十　　　月　　二十  　　日
　　　　　　　　　　　　　　　　　　　　　書記官  明　祖　全
附註：
民事訴訟法第四百六十六條之一（第一項、第二項）：
對於第二審判決上訴，上訴人應委任律師為訴訟代理人。但上訴人或其他法定代理人
具有律師資格者，不在此限。
上訴人之配偶、三親等內之血親、二親等內之姻親，或上訴人為法人、中央或地方機
關時，其所屬專任人員具有律師資格並經法院認為適當者，亦得為第三審訴訟代理人
。
